臺灣新北地方法院刑事判決　　　　　　110年度金訴字第170號
公　訴　人　臺灣新北地方檢察署檢察官
被　　　告　蔡信孺（原名：蔡宗霖）




　　　　　　邱垂親


　　　　　　陳明時





選任辯護人　李沛軒律師（法律扶助）　　　　　　
被　　　告　黃詩情



指定辯護人　本院公設辯護人姚孟岑　
上列被告等因違反洗錢防制法等案件，經檢察官提起公訴（109
年度偵字第13933 號、第39395 號）暨移送併辦（臺灣士林地方
檢察署檢察官110 年度偵字第4783號、臺灣臺北地方檢察署檢察
官110 年度偵字第8460號），本院判決如下：
    主  文
一、蔡信孺犯如附表一編號1 至11「罪名及科刑」欄所示之罪，
    各處如附表一編號1 至11「罪名及科刑」欄所示之刑。應執
    行有期徒刑貳年。緩刑參年，並應依附表三編號1 所示調解
    條款為履行。扣案如附表四編號1 、7 、8 所示之物均沒收
    。
二、邱垂親犯如附表一編號1 至11「罪名及科刑」欄所示之罪，
    各處如附表一編號1 至11「罪名及科刑」欄所示之刑。應執
    行有期徒刑貳年。緩刑肆年。扣案如附表四編號2 所示之物
    沒收。
三、陳明時犯如附表一編號7 至10「罪名及科刑」欄所示之罪，
    各處如附表一編號7 至10「罪名及科刑」欄所示之刑。應執
    行有期徒刑壹年陸月。扣案如附表四編號3 所示之物沒收；
    未扣案之犯罪所得新臺幣壹仟捌佰肆拾元沒收，如全部或一
    部不能沒收或不宜執行沒收時，追徵其價額。
四、黃詩情犯如附表一編號1 至11「罪名及科刑」欄所示之罪，
    各處如附表一編號1 至11「罪名及科刑」欄所示之刑。應執
    行有期徒刑貳年。緩刑參年，並應依附表三編號5 、6 、8
    所示調解條款為履行。扣案如附表四編號4 所示之物沒收。
五、陳明時其餘被訴部分均無罪。
    事  實
一、蔡信孺、邱垂親、陳明時及黃詩情（下稱蔡信孺等4 人）分
    別於民國109 年3 月間先後加入真實姓名、年籍不詳綽號「
    湯姆剋滷撕」、「雅茹」、「劉光武」、「阿志- 遊樂場」
    之成年人所組成之詐欺集團，共同基於意圖為自己不法所有
    之三人以上共同詐欺取財及隱匿詐欺犯罪所得去向、所在之
    洗錢犯意聯絡，由蔡信孺負責提領詐欺款項（俗稱車手）轉
    交邱垂親；邱垂親再轉交黃詩情，或透過陳明時轉交黃詩情
    ，黃詩情則負責交付給其他不詳之詐欺集團成員（均俗稱收
    水）。嗣詐欺集團成員即於如附表一各編號「詐欺方式」欄
    所示時間，以該欄所示方式，對各該編號「告訴人/ 被害人
    」欄所示顏東座等人施用詐術，致其等均陷於錯誤，分別於
    如附表一各編號「匯款時間」欄所示時間，匯款如附表一各
    編號「匯款金額」欄所示不等之金額至各該「人頭帳戶」欄
    所示詐欺集團掌控之他人帳戶，再由蔡信孺於各該「提領時
    間、地點及金額」欄所示時間、地點提領，並依各該「交付
    款項順序」欄依序交付邱垂親、陳明時及黃詩情，黃詩情則
    依「阿志- 遊樂場」之指示，將附表一編號1 至8 收取之詐
    欺款項交付予其他真實姓名、年籍不詳之成年人，均以此方
    式隱匿詐欺犯罪所得去向、所在；附表一編號9 、10所示之
    詐欺款項則因蔡信孺已遭查獲，致分別擔任車手及收水工作
    之蔡信孺等4 人未能依計畫提領、收交款項而未遂；附表一
    編號11所示詐欺款項雖因人頭帳戶遭警示而未能提領，惟因
    警示前已匯入人頭帳戶，因此分別擔任車手及收水工作之蔡
    信孺、邱垂親及黃詩情犯行均屬既遂。蔡信孺因參與上開犯
    行，獲取提領詐欺款項金額之2%作為報酬；邱垂親、黃詩情
    及陳明時因參與上開犯行，獲取收受轉交金額之1%作為報酬
    。嗣經如附表一各編號「告訴人/ 被害人」欄所示之人發覺
    有異報警處理，而為警循線於109 年3 月27日11時10分許在
    新北市○○區○○路0 段0 號新埔捷運站逮捕蔡信孺，再循
    線陸續逮捕邱垂親、陳明時及黃詩情，並扣得如附表三所示
    之物，而悉上情。
二、案經附表一編號2 、4 至11所示之人訴由臺北市政府警察局
    松山分局、士林分局、新北市政府警察局永和分局報告臺灣
    臺北地方檢察署、臺灣士林地方檢察署及臺灣新北地方檢察
    署檢察官偵查起訴暨移送併辦。
    理  由
一、證據能力部分：
    本判決以下引用被告以外之人於審判外之陳述，其性質屬傳
    聞證據者，經被告蔡信孺等4 人均同意作為證據，檢察官及
    陳明時、黃詩情之辯護人均未爭執證據能力，且於言詞辯論
    終結前亦未聲明異議（見本院110 年度金訴字第170 號卷〈
    下稱本院卷〉第186 、187 、480-511 頁），本院審酌各該
    證據作成時之情況，並無不當之情形，認以之作為證據應屬
    適當，爰依刑事訴訟法第159 條之5 第1 、2 項規定，自得
    作為證據。又本案認定事實引用之卷內其餘非供述證據，並
    無證據證明係公務員違背法定程序取得，依同法第158 條之
    4 規定反面解釋，亦有證據能力。
二、上揭事實，業據被告蔡信孺等4人均坦白承認（見本院卷第
    497、510、511頁），核與證人吳志忠於警詢之證述（見109
    年度偵字第39395號卷〈下稱偵卷二〉第11-12頁反面）、如
    附表二「證據名稱」欄所示之供述證據相符，並有蔡信孺、
    陳明時與「雅茹」；邱垂親、陳明時與「湯姆剋滷撕」；陳
    明時與「劉光武」；黃詩情與「阿志-遊樂場」之對話紀錄
    擷圖、新北市政府警察局永和分局109年3月27日就被告蔡信
    孺等4人之搜索扣押筆錄暨扣押物品目錄表（見109年度偵字
    第13933號卷〈下稱偵卷一〉第222-225、229-238、241-246
    、249 -252頁），及如附表二所示非供述證據在卷可稽（均
    見附表二「證據出處」欄所示卷證及頁數），足認被告蔡信
    孺等4人自白與事實相符，本件事證明確，被告蔡信孺等4人
    犯行均洵堪認定，均應予依法論科。
三、論罪科刑：
  ㈠洗錢防制法之立法目的，依同法第1 條規定，係在於防範及
    制止因特定犯罪所得之不法財物或財產上利益，藉由洗錢行
    為（例如經由各種金融機構或其他交易管道），使其形式上
    轉換成為合法來源，以掩飾或切斷其財產或財產上利益來源
    與犯罪之關聯性，而藉以逃避追訴、處罰。準此以觀，洗錢
    防制法洗錢罪之成立，除行為人在客觀上有掩飾或隱匿因特
    定犯罪所得財產或財產上利益之具體作為外，尚須行為人主
    觀上具有掩飾或隱匿其財產或利益來源與犯罪之關聯性，使
    其來源形式上合法化，以逃避國家追訴、處罰之犯罪意思，
    始克相當。倘能證明人頭帳戶內之資金係前置之特定犯罪所
    得，即應逕以一般洗錢罪論處（最高法院108 年台上字第25
    00號判決可資參照）。核被告蔡信孺、邱垂親、黃詩情就附
    表一編號1 至8 、11所為；陳明時就附表一編號7 、8 所為
    均係犯刑法第339 條之4 第1 項第2 款之三人以上共同詐欺
    取財罪及洗錢防制法第2 條第2 款、同法第14條第1 項之洗
    錢罪。被告蔡信孺等4 人就附表一編號9 、10所為，因蔡信
    孺於109 年3 月27日11時10分已遭查獲，告訴人陳秀慧、彭
    秀玉尚未匯款，人頭帳戶提款卡已遭警方查扣，是附表一編
    號9 、10所示各該犯行均係犯三人以上共同詐欺取財未遂罪
    及洗錢未遂罪。
  ㈡起訴意旨雖認附表一編號11部分，被告蔡信孺、邱垂親、黃
    詩情均係涉犯三人以上共同詐欺取財未遂、洗錢未遂罪，惟
    按人頭帳戶之存摺、提款卡等物既在犯罪行為人手中，於被
    害人匯款至犯罪行為人所掌控之上開人頭帳戶，迄警察受理
    報案通知銀行將該帳戶列為警示帳戶凍結其內現款時，犯罪
    行為人實際上既得領取，對該匯入之款項顯有管領能力，自
    屬既遂（臺灣高等法院暨所屬法院97年法律座談會刑事類提
    案第13號參照）。足見被告與所屬詐欺集團，就詐欺取財之
    犯行是否既遂，係以被害人匯款之際，被告與所屬詐欺集團
    是否對詐得之款項有管領能力，亦既是否處於實際上得領取
    詐欺款項之情形而定，如被害人匯款當時，被告與所屬詐欺
    集團對詐欺款項無實際上管領能力，即無從論以詐欺取財既
    遂。經查附表一編號11所示匯款及查獲過程，係告訴人符子
    正先於109 年3 月24日13時32分許匯款5 萬元至人頭帳戶，
    嗣同日14時09分許該帳戶始被列為警示帳戶，其後被告蔡信
    孺、邱垂親、黃詩情再於109 年3 月27日為警查獲等情，此
    有莊承雙之中華郵政帳戶歷史交易清單1 份（見偵卷二第48
    頁）、搜索扣押筆錄4 份（見偵卷一第87-92 、95-101、10
    3-107 、119-123 頁）可證，告訴人匯款至人頭帳戶時，上
    開被告均未為警查獲，且在該帳戶經列為警示帳戶前，告訴
    人符子正所匯款項一度處於詐欺集團得領取之狀態，顯見詐
    欺集團當時對該款項具有實際上管領能力，且該得就該匯款
    行為掩飾、隱匿詐欺犯罪所得，參諸上開說明及意旨，應認
    其等所犯三人以上共同詐欺取財、洗錢犯行均已既遂。起訴
    意旨認均屬未遂，自有誤會，惟此不涉罪名之變更（最高法
    院101 年度台上字第3805號判決意旨參照），尚無庸變更起
    訴法條。
  ㈢按共同正犯因相互間利用他方之行為，以遂行其犯意之實現
    ，本於責任共同之原則，共同正犯應對所參與犯罪之全部事
    實負責，且共同正犯之意思聯絡，原不以數人間直接發生者
    為限，即有間接之聯絡者，亦包括在內（最高法院77年台上
    字第2135號判例、100 年度台上字第692 號、第599 號判決
    意旨參照）。是被告蔡信孺等4 人與「湯姆剋滷撕」、「雅
    茹」、「劉光武」、「阿志- 遊樂場」之成年人就上開事實
    欄及附表一所載行為，與詐騙集團之其他成員間彼此分工，
    被告蔡信孺等4 人雖未實際與告訴人、被害人接觸而為詐騙
    ，即便與詐騙集團其他成員間亦或互不相識，然其等既知該
    詐騙集團內除自己外還有負責其他工作之成員，足認其等係
    在合同意思範圍內，各自分擔犯罪行為之一部，並相互利用
    他人之行為，以達遂行犯罪之目的，彼此間與其他詐欺集團
    成員有犯意聯絡及行為分擔，應為共同正犯。
  ㈣附表一編號1 至8 所示被告蔡信孺多次提領詐欺款項後交付
    被告邱垂親，被告邱垂親再轉交黃詩情，或透過陳明時轉交
    黃詩情，係被告蔡信孺等4 人基於同一提領、收取轉交詐欺
    款項之目的，於密切接近之時間收取同一告訴人或被害人遭
    詐欺之款項，侵害同一告訴人或被害人之財產法益，各行為
    之獨立性極為薄弱，依一般社會健全觀念，難以強行分開，
    在刑法評價上，對同一告訴人、被害人所為應視為數個舉動
    之接續施行，合為包括之一行為予以評價，應論以接續犯之
    一罪。被告蔡信孺等4 人分別以一行為同時觸犯上開罪名，
    依刑法第55條前段為想像競合犯，應從一重即三人以上共同
    犯詐欺取財罪、三人以上共同犯詐欺取財未遂罪論處。檢察
    官就被告蔡信孺等4 人就附表一編號9 、10所為，就被告蔡
    信孺、邱垂親及黃詩情就附表一編號11所為，雖分別漏論洗
    錢未遂、既遂罪名，惟此與其等於各該編號所涉詐欺未遂、
    既遂犯行間，各有想像競合之裁判上一罪關係，本院自得併
    予審究，附此敘明。被告蔡信孺等4 人如附表一各編號所為
    ，犯罪時間不同，且造成不同被害人財產法益受損，犯意各
    別，行為互殊，應予分論併罰。移送併辦部分（臺灣士林地
    方檢察署檢察官110 年度偵字第4783號、臺灣臺北地方檢察
    署檢察官110 年度偵字第8460號），與被告蔡信孺被訴且經
    認定有罪部分如附表一編號1 、2 、8 所示犯行係同一事實
    ，本院自得併予審理。
  ㈤查附表一編號9 、10，詐欺集團成員業已著手於詐欺取財犯
    行之實行，告訴人受騙陷於錯誤匯款後，因蔡信孺已遭查獲
    或人頭帳戶已遭警示，該等犯行均僅止於未遂，應依刑法第
    25條第2 項規定按既遂犯之刑度減輕其刑。復本案查無任何
    在客觀上足以引起一般同情之特殊犯罪情狀，可認對於被告
    蔡信孺等4 人宣告法定最低度刑仍嫌過重之情形，是被告無
    刑法第59條規定之適用，附此敘明。
  ㈥爰以行為人之責任為基礎，審酌被告蔡信孺等4 人不思循合
    法正當途徑獲取金錢，因貪圖不法利益而擔任車手或為收水
    之犯行，造成本案告訴人或被害人之財產損失，所為均實值
    非難；併為審酌被告蔡信孺等4 人於偵查及審理中就其等以
    提領後層層轉交之方式隱匿詐欺犯罪所得之所在、去向之一
    般洗錢之構成要件事實，均自白不諱；被告蔡信孺等4 人終
    能坦承犯行之犯後態度；兼衡被告蔡信孺及黃詩情有如附表
    三所示與告訴人經本院調解成立等情（見本院卷第539-550
    頁），被告蔡信孺、邱垂親及黃詩情有如附表一編號2 、4
    、5 、8 「和解及賠償結果」欄所示實際賠償等情（見本院
    卷第543-549 、556 、558 、560 、562- 566頁）；被告蔡
    信孺、邱垂親及黃詩情並無犯罪前科、被告陳明時有竊盜前
    科等素行（見本院卷第31-33 頁）；被告蔡信孺等4 人參與
    犯罪之分工程度、告訴人或被害人所受損害之程度，及被告
    蔡信孺等4 人自承之智識程度、家庭、生活、經濟狀況（見
    本院卷第508 、509 頁）等一切情狀，分別量處如附表一編
    號1 至11「罪名及科刑」欄所示之刑。另考量被告蔡信孺等
    4 人既擔任詐欺集團車手及收水工作，各別犯行本質上具有
    反覆、繼續的性質，整體分工行為大致均在109 年3 月23日
    至同年月27日間，時間相近，而且各罪性質上都是侵害他人
    的財產法益，責任非難重複性較高，應該酌定比較低的應執
    行刑，避免過度執行刑罰。而且考慮刑罰邊際效益會隨著刑
    期增加而遞減，受刑罰者所生痛苦程度則會隨著刑期增加而
    遞增，爰就被告蔡信孺等4 人，依照其等所涉犯罪整體所侵
    害之法益規模、行為彼此間的獨立性及時間間隔，分別定其
    等應執行之刑如主文所示。
  ㈦被告蔡信孺、邱垂親及黃詩情並無前科，有卷附臺灣高等法
    院被告3 人前案紀錄表存卷可按，本院考量其等於審理時終
    能坦承罪行，被告蔡信孺、黃詩情並積極參與本院調解程序
    而與上開到院之告訴人調解成立；被告邱垂親則與告訴人張
    慧貞、李愛麗及陳美雲另有訴訟外和解，上開被告3 人均有
    實際賠償部分損害，且均逾其等所獲得之報酬（詳下述），
    認其等經此教訓，當知警惕，而無再犯之虞，所宣告之刑均
    以暫不執行為適當，爰依刑法第74條第1 項第1 款之規定，
    諭知緩刑，緩刑期間均如主文所示，另斟酌被告蔡信孺、黃
    詩情前揭犯罪之情節及為促使其等確實賠償告訴人，日後得
    以自本案確實記取教訓，認為仍有課予被告一定程度負擔之
    必要，爰依同條第2 項第3 款之規定，諭知被告蔡信孺應依
    附表三編號1 、黃詩情應依附表三編號5 、6 、8 「調解情
    形」欄所示調解條款賠償告訴人，作為緩刑負擔，以啟自新
    。至於被告陳明時未與到院之告訴人調解成立，又未為任何
    賠償，本院認不宜宣告緩刑，附此敘明。
四、沒收部分：
  ㈠扣案如附表四編號1 至4 所示手機，分別為被告蔡信孺等4
    人所有，供與集團成員聯繫使用之物，有扣案手機中被告蔡
    信孺等4 人與「湯姆剋滷撕」、「雅茹」、「劉光武」、「
    阿志- 遊樂場」等人Line對話紀錄在卷可參（見偵卷一第19
    7 -221、222-225 、229-238 、241-246 、249-252 頁），
    確屬其等犯本案犯行所用之物，均應依刑法第38條第2 項規
    定宣告沒收。
  ㈡被告蔡信孺因參與上開犯行，獲取提領詐欺款項金額之2%作
    為報酬；被告邱垂親、黃詩情及陳明時因參與上開犯行，獲
    取收受轉交金額之1 % 作為報酬等節，業據其等於偵查及本
    院審理時供承在卷（見偵卷一第25、38、62、289 、291 、
    294 、297 頁；本院卷第185 頁），故本案應沒收或追徵之
    未扣案犯罪所得分別為：
  ⒈被告蔡信孺部分：1 萬4,060元（計算式：附表一編號1 至8
    提領金額為：11萬9,000 元＋12萬元＋10萬元＋8 萬元＋10
    萬元＋7 萬9,000 元＋10萬5,000 元＝70萬3,000 元。70萬
    3,000 元×2%＝1 萬4,060 元）；
  ⒉被告邱垂親、黃詩情部分：7,030元（計算式：附表一編號1
    至8 提領金額為70萬3,000 元。70萬3,000元×1 % ＝7,030
    元）；
  ⒊被告陳明時部分：1,840 元（計算式：附表一編號7 、8 提
    領金額為7 萬9,000 元＋10萬5,000 元＝18萬4,000 元。18
    萬4,000元×1 % ＝1,840 元）。
    上開被告蔡信孺、邱垂親及黃詩情未扣案之犯罪所得，本應
    依刑法第38條之1 第1 項、第3 項規定予以沒收或追徵。惟
    本院酌以被告蔡信孺、邱垂親及陳詩情實際賠償告訴人等之
    數額均已超過其犯罪所得。該等部分倘若再予沒收或追徵，
    即有過苛之虞，爰均不予宣告沒收。至於被告陳明時部分犯
    罪所得雖均未扣案，仍均應依刑法第38條之1 第1 項前段、
    第3 項規定，諭知沒收，並於全部或一部不能沒收或不宜執
    行沒收時，追徵其價額。
  ㈢擴大沒收違法行為所得：
  ⒈按「以集團性或常習性方式犯第14條或第15條之罪，有事實
    足以證明行為人所得支配之前項規定以外之財物或財產上利
    益，係取自其他違法行為所得者，沒收之」，洗錢防制法第
    18條第2 項規定甚明。該條立法說明略以：我國近來司法實
    務常見吸金案件、跨境詐欺集團案件、跨國盜領集團案件等
    ，對國內金融秩序造成相當大之衝擊，因其具有集團性或常
    習性等特性，且因集團性細膩分工，造成追訴不易。另常習
    性犯罪模式，影響民生甚鉅，共通點均係藉由洗錢行為獲取
    不法利得，戕害我國之資金金流秩序。惟司法實務上，縱於
    查獲時發現與本案無關，但與其他違法行為有關聯且無合理
    來源之財產，如不能沒收，將使洗錢防制成效難盡其功，且
    縱耗盡司法資源仍未能調查得悉可能來源，而無法沒收，產
    生犯罪誘因，而難以杜絕犯罪行為。為彰顯我國對於金流秩
    序公平正義之重視，而有引進擴大沒收之必要。所謂擴大沒
    收，係指就查獲被告本案違法行為時，亦發現被告有其他來
    源不明而可能來自其他不明違法行為之不法所得，雖無法確
    定來自特定之違法行為，仍可沒收之。因此，為杜絕不法金
    流橫行，如查獲以集團性或常習性方式之洗錢行為時，又查
    獲其他來源不明之不法財產時，參考外國立法例，增訂擴大
    沒收違法行為所得規定。關於有事實足以證明被告財產違法
    來源之心證要求，法院在具體個案上綜合檢察官所提出之直
    接證據、間接證據或情況證據，依個案權衡判斷，系爭財產
    實質上較可能源於其他違法行為。
  ⒉查扣案如附表四編號7 所示現金為109 年3 月27日11時10分
    警方於逮捕被告蔡信孺時所扣得，且被告蔡信孺警詢時自承
    是依照詐欺集團指示提領；編號8 所示現金則為被告蔡信孺
    為配合警方追查其他成員，依詐欺集團指示使用非本案有關
    之提款卡所提領，有被告蔡信孺警詢筆錄在卷可佐（見偵卷
    一第17-19 頁），本院依檢察官所提事證並經蓋然性權衡判
    斷，認足以證明被告蔡信孺所提領上開款項雖與本案無關，
    惟事實上係被告所屬詐欺集團詐欺本案被害人以外之其他違
    法行為所得，依上開規定，應由本院宣告沒收。
  ㈣至於其餘如附表四編號5 扣案物，雖為被告蔡信孺持有用以
    提領本案詐欺款項之用，惟帳戶申設人本得依各金融機構規
    定申請補發提款卡，是以沒收提款卡實無助達成犯罪防治之
    目的，就本案而言亦不具刑法重要性；附表四編號6 扣案物
    則與本案無關，爰均不予宣告沒收。
五、被告陳明時無罪部分：
  ㈠公訴意旨略以：附表一編號1 至6 所示詐欺款項於蔡信孺提
    領後，均層轉予被告邱垂親、陳明時及黃詩情；其中附表一
    編號11因帳戶遭凍結而未遂，因認被告陳明時就附表一編號
    1 至6 亦涉犯三人以上共同詐欺取財及洗錢等罪；就附表一
    編號11部分，亦涉犯三人以上共同詐欺取財未遂罪等語。
  ㈡按犯罪事實應依證據認定之，無證據不得認定犯罪事實；不
    能證明被告犯罪者，應諭知無罪之判決，刑事訴訟法第154
    條第2 項及第301 條第1 項，分別定有明文。又按所謂認定
    犯罪事實之證據，係指足以認定被告確有犯罪行為之積極證
    據而言，如未發現相當證據，或證據不足以證明，自不能以
    推測或擬制之方法，以為裁判基礎。而刑事訴訟法上所謂認
    定犯罪事實之積極證據，係指適合於被告犯罪事實之認定之
    積極證據而言，雖不以直接證據為限，間接證據亦包括在內
    ；然而無論直接或間接證據，其為訴訟上之證明，須於通常
    一般之人均不致有所懷疑，而得確信其為真實之程度者，始
    得據為有罪之認定，倘其證明尚未達到此一程度，而有合理
    之懷疑存在時，致使無從形成有罪之確信，根據「罪證有疑
    ，利於被告」之證據法則，即不得遽為不利被告之認定。再
    按刑事訴訟法第161 條第1 項規定，檢察官就被告犯罪事實
    ，應負舉證責任，並指出證明之方法。因此，檢察官對於起
    訴之犯罪事實，應負提出證據及說服之實質舉證責任。倘其
    所提出之證據，不足為被告有罪之積極證明，或其闡明之證
    明方法，無從說服法官以形成被告有罪之心證，基於無罪推
    定之原則，自應為被告無罪判決之諭知。
  ㈢公訴意旨認被告陳明時亦涉犯上開罪嫌，無非以被告蔡宗霖
    等4 人於警詢及偵查中之供述、證人即如附表一編號1 至6
    、11之告訴人或被害人警詢中之指訴、如附表一人頭帳戶之
    歷史交易明細、自動櫃員機交易明細、匯款申請書影本、存
    款收執聯及通訊軟體對話擷圖、新北市政府警察局永和分局
    搜索扣押筆錄及扣押物品目錄表、扣案物照片及監視器影像
    畫面等，為其論據。
  ㈣訊據被告陳明時於準備程序堅詞否認檢察官起訴附表一編號
    1 至6 、11之犯罪事實，辯稱：我實際只做了2 天即109 年
    3 月26、27日等語。經查：被告邱垂親於警詢及偵訊時均稱
    ，我109 年3 月26日有在臺北市士林區將款項交給陳明時，
    當天交過2 次等語（見偵卷一第35-38 、291-293 頁）；被
    告黃詩情於警詢及偵查時均稱，有向陳明時收過一次款項，
    時間是109 年3 月26日在捷運圓山站，另外就是被抓這次，
    我還沒有收錢就被抓了等語（見偵卷一第64、65、297 頁）
    ，經核上開證詞均與被告陳明時所辯只做2 天等情相符。佐
    以被告陳明時與「雅茹」之Line對話紀錄擷圖於3 月24日載
    有「晚上8 點，我們主管會計會加你的賴，到時候他會問你
    了解工作內容嗎」等語；與「劉光武」之Line對話紀錄擷圖
    於3 月24日載有「要幫你安排明天面試事宜，方面通話嗎」
    等語；與「湯姆剋滷撕」之Line對話紀錄擷圖於3 月25日有
    「明天在劍潭站」等語（見偵卷一第241-243 頁），由此可
    知，被告陳明時於109 年3 月26日前並未開始收水，仍僅係
    與詐欺集團成員了解工作內容或進行面試。綜上，被告所辯
    其只做109 年3 月26、27日2 天，並未從事附表一編號1 至
    6 、11之收水工作，與上開被告邱垂親、黃詩情警詢及偵查
    中之供述相符，亦與Line對話紀錄擷圖大致吻合，應屬可採
    。
  ㈤綜上所述，本案依公訴人所提出之證據，尚不足以證明被告
    陳明時確有公訴意旨所指就附表一編號1 至6 、11部分，亦
    涉犯三人以上共同詐欺取財（未遂）罪，揆諸前開說明，自
    應就此部分諭知被告陳明時無罪之判決。
據上論斷，應依刑事訴訟法第299 條第1 項前段、第301 條第1
項，判決如主文。
本案經檢察官魏子凱提起公訴，檢察官許恭仁、牟芮君移送併辦
，檢察官簡志祥到庭執行公訴。
中    華    民    國  110     年    10    月    13    日
                  刑事庭第十四庭  審判長法  官  王榆富
                                        法  官  鄭琬薇
                                        法  官  梁家贏
上列正本證明與原本無異。
如不服本判決，應於判決送達後20日內敘明上訴理由，向本院提
出上訴狀 (應附繕本) ，上訴於臺灣高等法院。其未敘述上訴理
由者，應於上訴期間屆滿後20日內向本院補提理由書「切勿逕送
上級法院」。
                                        書記官  巫茂榮
中    華    民    國   110    年    10    月    19    日
 
附錄論罪法條：                                
中華民國刑法第339 條之4：
犯第339條詐欺罪而有下列情形之一者，處1年以上7年以下有期
徒刑，得併科1百萬元以下罰金：
一、冒用政府機關或公務員名義犯之。
二、三人以上共同犯之。
三、以廣播電視、電子通訊、網際網路或其他媒體等傳播工具，
    對公眾散布而犯之。
前項之未遂犯罰之。
洗錢防制法第2條：
本法所稱洗錢，指下列行為：
一、意圖掩飾或隱匿特定犯罪所得來源，或使他人逃避刑事追訴
    ，而移轉或變更特定犯罪所得。
二、掩飾或隱匿特定犯罪所得之本質、來源、去向、所在、所有
    權、處分權或其他權益者。
三、收受、持有或使用他人之特定犯罪所得。
洗錢防制法第14條：
有第二條各款所列洗錢行為者，處7 年以下有期徒刑，併科新臺
幣5 百萬元以下罰金。
前項之未遂犯罰之。
前二項情形，不得科以超過其特定犯罪所定最重本刑之刑。